臺灣士林地方法院刑事裁定
110年度撤緩字第124號
聲  請  人  臺灣士林地方檢察署檢察官
受  刑  人  許凱傑



上列聲請人因受刑人違反槍砲彈藥刀械管制條例案件，聲請撤銷
緩刑之宣告（110年度執聲字第753號），本院裁定如下：
    主  文
聲請駁回。
    理  由
一、聲請意旨略以：受刑人許凱傑因犯槍砲彈藥刀械管制條例案
    件，經臺灣臺北地方法院於民國110年3月18日以110年度審
    原訴字第6號判決判處罰金新臺幣（下同）4萬元、緩刑2 年
    ，嗣於110年5月3日確定在案。查受刑人乃於緩刑期前即107
    年9月13日犯妨害自由罪，經本院於110年6月1日以109年度
    訴字第533號判決判處有期徒刑2月，並於110年7月6日確定
    ；另於108年2月26日犯妨害自由罪，經臺灣臺北地方法院於
    110年4月30日以110年度審原簡字第18號判決判處有期徒刑2
    月，緩刑2年，並於110年6月15日確定，足認原宣告之緩刑
    難收其預期效果。核該受刑人所為，已合於刑法第75條之1
    第1項第1款所定撤銷緩刑宣告之原因，爰依刑事訴訟法第47
    6條規定聲請撤銷等語。
二、按受緩刑之宣告，於緩刑前因故意犯他罪，而在緩刑期內受
    6月以下有期徒刑、拘役或罰金之宣告確定者，足認原宣告
    之緩刑難收其預期效果，而有執行刑罰之必要者，得撤銷其
    宣告，刑法第75條之1第1項第1款定有明文。又緩刑之宣告
    應撤銷者，由受刑人所在地或其最後住所地之地方法院檢察
    官聲請該法院裁定之，刑事訴訟法第476條亦有明文。惟被
    告受緩刑宣告後，如欲撤銷其緩刑宣告，除需被告合於刑法
    第75條之1第1項所規定之4款法定事由外，尚須以「足認原
    宣告之緩刑難收其預期效果，而有執行刑罰之必要者」，法
    院始得依職權裁量撤銷之。本條採用裁量撤銷主義，賦予法
    院撤銷與否之權限，特於第1項規定實質要件為「足認原宣
    告之緩刑難收其預期效果，而有執行刑罰之必要」，供作審
    認之標準。亦即於上揭「得」撤銷緩刑之情形，法官應依職
    權本於合目的性之裁量，妥適審酌被告所犯前後數罪間，關
    於法益侵害之性質、再犯之原因、違反法規範之情節是否重
    大、被告主觀犯意所顯現之惡性及其反社會性等情，是否已
    使前案原為促使惡性輕微之被告或偶發犯、初犯改過自新而
    宣告之緩刑，已難收其預期之效果，而確有執行刑罰之必要
    ，此與刑法第75條第1項所定2款要件有一具備，即毋庸再行
    審酌其他情狀，應逕予撤銷緩刑之情形不同，先予敘明。
三、經查:
  ㈠本件受刑人前因犯槍砲彈藥刀械管制條例案件，經臺灣臺北
    地方法院於110年3月18日以110年度審原訴字第6號判決犯非
    法持有刀械罪，處罰金4萬元、緩刑2年，該案於110年5月3
    日確定（下稱「甲案」）；又於緩刑前即107年9月13日因妨
    害自由案件，經本院於110年6月1日以109年度訴字第533號
    判決犯共同剝奪他人行動自由罪，處有期徒刑2月，於110年
    7月6日確定（下稱「乙案」），另於緩刑前即108年2月26日
    因妨害自由案件，經臺灣臺北地方法院於110年4月30日以11
    0年度審原簡字第18號判決犯共同剝奪他人行動自由罪，處
    有期徒刑2月，緩刑2年，於110年6月15日確定（下稱「丙案
    」）等情，有上開判決書、臺灣高等法院被告前案紀錄表各
    在卷可稽，是此部分事實，首堪認定。
  ㈡其中上開甲案、丙案，均係經臺灣臺北地方檢察署檢察官以1
    09年度偵字第17049號、109年度偵字第17048號、109年度偵
    字第17050號、109年度偵字第17051號、109年度偵字第1705
    2號、109年度偵字第17053號、109年度偵字第17055號、109
    年度偵字第17056號、109年度偵字第17057號、109年度偵字
    第17058號、109年度偵字第17061號、109年度偵字第17062
    號、109年度偵字第17063號、109年度偵字第29079號案件提
    起公訴，經臺灣臺北地方法院以110年度審原訴字第6號案件
    為審理，而受刑人於該案審理中，就非法持有刀械之犯行為
    有罪陳述，經檢察官聲請聲請改依協商程序而為判決，臺北
    地院同意後而為甲案判決，被告另就該案中共同剝奪他人行
    動自由犯行，亦係自白犯罪，而經臺北地院改以簡易判決處
    行而為丙案判決等情，亦有上開判決書、臺灣高等法院被告
    前案紀錄表各在卷可稽，足見上開甲案、丙案本係由臺北地
    院以同一案號受理，嗣因審理程序之進行，承審法官分別選
    擇以協商程序、簡易判決處刑先後而為判決，方形成就丙案
    之部分構成「甲案緩刑前，因故意犯他罪，而在緩刑期內受
    6月以下有期徒刑之宣告確定」之情形，且甲、丙2案中受刑
    人均自白犯罪並均受緩刑之宣告，故此不利益尚難歸由受刑
    人承受。
  ㈢又受刑人乙案所受刑之宣告尚非甚重，且犯罪行為之時點（1
    07年9月13日）係於前案受緩刑宣告前所犯，本即難期待受
    刑人於乙案行為時已預期前案將受緩刑之宣告，卻故意再犯
    ，自難以後案經判處得易科罰金之有期徒刑之宣告，而認受
    刑人無悔改之意，又被告受甲案判決之際，已因實施乙案犯
    行經偵查起訴並由本院審理中，乙案判決之際，亦可審酌甲
    案緩刑宣告之狀況，是法院在量刑時，均已考量另一案件之
    情節，而對被告進行綜合、充分之評價，是無再行調整被告
    甲案處遇之必要。此外，復查無其他證據足認原宣告之緩刑
    難收其預期效果，而有執行刑罰之必要。從而，聲請人聲請
    撤銷緩刑，非有理由，應予駁回。
四、依刑事訴訟法第220條之規定，裁定如主文。
中　　華　　民　　國　　110 　年　　11　　月　　26　　日
                  刑事第四庭　　法  官  謝當颺
以上正本證明與原本無異。
如不服本裁定，應於送達後5日內向本院提出抗告狀。因疫情而
遲誤不變期間，得向法院聲請回復原狀。　　
                                書記官  郭如君
中　　華　　民　　國　　110 　年　　11　　月　　29　　日